【裁判字號】    95,訴,238
【裁判日期】    950426
【裁判案由】    毒品危害防制條例等
【裁判全文】
臺灣桃園地方法院刑事判決               95年度訴字第238號
公  訴  人  臺灣桃園地方法院檢察署檢察官
被      告  甲○○
                      （
選任辯護人  劉君豪律師
上列被告因違反毒品危害防制條例等案件，經檢察官提起公訴（
94年度偵字第17996 號），本院判決如下︰
    主  文
甲○○共同運輸第級毒品，處有期徒刑伍年貳月，扣案之第
級毒品愷他命捌包（合計驗餘淨重三千七百三十二點四二公克，
外包裝總重六百零九點二公克）、鐵罐陸個、塑膠袋個，均沒
收。
    事  實
一、甲○○明知愷他命（Ketamine，俗稱K 他命）係毒品危害防
    制條例第二條第二項第三款規定列管之第三級毒品，亦屬行
    政院依懲治走私條例第二條第四項規定公告之「管制物品項
    目及其數額」甲項第四款所列管制進出口之物品，未經許可
    ，不得非法運輸，竟因積欠地下錢莊新台幣（下同）四萬元
    債務，無力償還，而於民國九十四年十月十二日，在桃園縣
    桃園市「獅子王」舞廳內，應真實年籍不詳綽號「小Ｐ」之
    成年男子所提議，允以十萬元代價，為「小Ｐ」前往澳門總
    統飯店，向真實年籍不詳綽號「阿寶」之成年男子領取愷他
    命後，運輸回臺，「小Ｐ」並即給付甲○○二萬元，做為旅
    途支出之用。甲○○遂與「小Ｐ」共同基於運輸第三級毒品
    愷他命進口之犯意聯絡，由甲○○按「小Ｐ」指示，自行於
    九十四年十月十三日上午，至台北市○○○路上之某不詳旅
    行社購買機票，搭機前往澳門，入住總統飯店，並於當日晚
    間九時許，在上開飯店門口，依原訂計畫與「阿寶」會合，
    而由「阿寶」當場交予甲○○以六個鐵罐、三個小塑膠袋分
    裝之八包愷他命（其中一包係以塑膠袋盛裝後放入鐵罐），
    準備運輸回臺。甲○○取得上開愷他命後，即單獨在澳門遊
    玩，嗣於九十四年十月十五日，將前開愷他命毒品藏放在其
    行李箱內，即自澳門搭乘澳門航空ＮＸ—六三二號班機返國
    ，而非法運輸上揭八包第三級毒品愷他命入境。旋於九十四
    年十月十五日晚間十一時三十分許，甲○○在桃園中正國際
    機場第一航廈通關入境時，為財政部台北關稅局人員會同法
    務部調查局桃園縣調查站人員查獲，當場並扣得愷他命八包
    （合計驗餘淨重三千七百三十二點四二公克，外包裝總重六
    百零九點二公克），及其外包裝之鐵罐六個、塑膠袋三個。
二、案經法務部調查局桃園縣調查站移送臺灣桃園地方法院檢察
    署檢察官偵查起訴。
    理  由
一、訊據被告甲○○坦承於上開時間、地點，允以十萬元代價，
    為「小Ｐ」自澳門運輸第三級毒品愷他命回臺，而於通關入
    境時，在桃園中正機場為警查獲，當場並扣得八包愷他命，
    及其外包裝計鐵罐六個、塑膠袋三個等事實不諱，且扣案之
    八包粉末經內政部警政署刑事警察局鑑驗結果，均檢出第三
    級毒品愷他命成分，總淨重三千七百三十二點六六公克，因
    鑑驗用罄零點二四公克，餘剩三千七百三十二點四二公克，
    其外包裝總重六百零九點二公克等事實，亦有該局九十四年
    十二月十四日刑鑑字第０九四０一六二一七六號鑑定書附卷
    可稽（偵查卷第五十二頁）。此外，復有財政部台北關稅局
    扣押貨物、運輸工具收據一份、查獲盛裝愷他命之外觀照片
    三張附卷（偵查卷第十五頁、第六頁至第八頁），及查獲之
    八包愷他命、外包裝計鐵罐六個、塑膠袋三個扣案可資佐證
    。足認被告前揭自白與事實相符，可以採信，其確有運輸第
    三級毒品愷他命之行為。被告受「小Ｐ」指示，前往澳門運
    輸愷他命，其與「小Ｐ」就上開犯行間，顯有犯意聯絡及行
    為分擔，為共同正犯；至於在澳門交付被告愷他命之「小寶
    」，亦有可能係單純出售毒品之賣方，依現有證據，無法認
    定其必有參與運輸本件毒品之犯意，自難認係本件運輸毒品
    之共犯，併予敘明。綜上，本件事證明確，被告犯行已堪認
    定，應依法論科。
二、按愷他命係毒品危害防制條例第二條第二項第三款規定之第
    三級毒品，且係行政院依懲治走私條例第二條第四項規定公
    告之「管制物品項目及其數額」甲項第四款所列之管制進出
    口物品，非經許可，不得無故運輸，故被告自澳門私運管制
    進出口之第三級毒品愷他命入境臺灣，係犯毒品危害防制條
    例第四條第三項之運輸第三級毒品罪，及懲治走私條例第二
    條第一項之私運管制物品進口罪。被告與真實年籍不詳綽號
    「小Ｐ」之成年男子，就上開運輸毒品愷他命入境之犯行間
    ，有犯意聯絡與行為分擔，為共同正犯。被告以一個走私毒
    品行為，同時觸犯上開二罪名，為想像競合犯，應依刑法第
    五十五條規定，從一重之運輸第三級毒品罪處斷。爰審酌毒
    品危害國人之身體健康至深，而吸毒者為獲取毒品以致傾家
    蕩產，甚或從事不法勾當以求換取毒品者，所在多有，間接
    影響社會治安甚巨，以此論之，運輸、販售毒品者，無異供
    給或引誘他人犯罪之徒，惡性較一般犯罪為深，而政府對毒
    品犯罪不僅查緝不遺餘力，且在機場等處廣泛宣導毒害，被
    告對此當無不知之理，然其僅因貪圖厚利，竟率爾答允為人
    運輸毒品入境，且輸入之毒品數量甚多，若未被查獲而流入
    市面，所生毒害非輕，原不宜輕縱，惟念被告之前未曾受有
    期徒刑之宣告，有其臺灣高等法院被告前案紀錄表一份附卷
    可稽，並無明顯劣行，且犯後坦承全部犯行，深表悔悟，態
    度亦屬良好等一切情狀，從輕量處如主文所示之刑，以資懲
    儆。扣案之八包愷他命（合計驗後淨重三千七百三十二點四
    二公克，外包裝總重六百零九點二公克），係供犯罪所用之
    物，且係共犯「小Ｐ」所有，應依毒品危害防制條例第十九
    條第一項前段規定宣告沒收。被告用於盛裝愷他命所用之塑
    膠袋三個、鐵罐六個，亦係共犯「小Ｐ」所有，且係作為運
    輸上揭毒品之用，亦應依毒品危害防制條例第十九條第一項
    前段規定沒收。至被告雖與「小Ｐ」約定如走私成功，可獲
    得十萬元報酬，惟因被告甫入境即遭查獲，顯未獲得上開不
    法利益，且依現存證據，亦難認定被告現已取得何種不法所
    得，故無從就其犯罪所得宣告沒收，併此敘明。
據上論斷，應依刑事訴訟法第二百九十九條第一項前段，毒品危
害防制條例第四條第三項、第十九條第一項前段，懲治走私條例
第二條第一項、第十一條，刑法第十一條、第二十八條、第五十
五條，判決如主文。
本案經檢察官楊挺宏到庭執行職務。
中    華    民    國    95    年    4     月    26    日
                  刑事第八庭  審判長法  官  曾家貽
                                    法  官  吳為平
                                    法  官  陳彥宏
以上正本證明與原本無異
如不服本判決書應於送達後10日內向本院提出上訴狀
                                    書記官  翁其良
中    華    民    國    95    年    4     月    26    日
附論罪科刑法條：
毒品危害防制條例第4條第3項：
製造、運輸、販賣第三級毒品者，處5 年以上有期徒刑，得併科
新臺幣5 百萬元以下罰金。
毒品危害防制條例第19條第1項：
犯第4 條至第9 條、第12條、第13條或第14條第1 項、第2 項之
罪者，其供犯罪所用或因犯罪所得之財物，均沒收之，如全部或
一部不能沒收時，追徵其價額或以其財產抵償之。
懲治走私條例第2條第1項：
私運管制物品進口、出口逾公告數額者，處7 年以下有期徒刑，
得併科新臺幣3 百萬元以下罰金。
懲治走私條例第11條：
走私行為之處罰，海關緝私條例及本條例無規定者，適用刑法或
其他有關法律。


司法院資訊處製作；財團法人民間司法改革基金會備份。
